【裁判字號】    95,婚,872
【裁判日期】    951103
【裁判案由】    離婚
【裁判全文】
臺灣板橋地方法院民事判決               95年度婚字第872號
原      告  乙○○
被      告  甲○○    緬甸人
                      （現另案在台灣台北看守所羈押中）
上列當事人間離婚事件，本院於民國95年10月16日言詞辯論終結
，茲判決如下：
    主   文
准原告與被告離婚。
訴訟費用由被告負擔。
    事實及理由
一、原告方面：
  (1)原告主張被告甲○○為緬甸人，兩造於民國（下同）94年6
    月6 日結婚，同年10月7 日離婚；二人又於同年10月10日結
    婚，同年11月22日離婚；嗣同年11月30日兩造又結婚，被告
    婚後不工作，又喝酒鬧事，每天要原告固定給二、三百元生
    活費，兩造在外租房子，開銷都由原告負擔，被告常打架鬧
    事，吃飯喝酒不付錢，要原告前去付錢，被告每次離婚時都
    說要改過，原告可憐被告給他機會，不然被告不能留在台灣
    ，惟兩造再結婚後，被告又惹事生非，且兩造前於95年6 月
    15日簽署離婚協議書，但被告未配合到戶政事務所辦理離婚
    登記，被告之前涉犯傷害罪，尚在審理中，現被告又於95年
    7 月20日因涉犯強盜罪被法院收押，兩造婚姻已有嚴重破綻
    ，難以維持共同生活，原告依民法第1052條第2 項之規定請
    求准予離婚。
  (2)對被告抗辯之陳述：
    原告還是要離婚，原告之前也有留錢給被告，每天都有留，
    最少兩百元，被告自己把錢花完，就去白吃白喝才叫原告去
    付錢，今年六月十八日被告自己一個人去外面吃飯、喝酒，
    說要幫原告慶生，原告去的時候，被告已經一個人醉在那邊
    ，還叫小姐，要原告去付錢，付了兩、三千。九十五年六月
    十八日前幾天，在我們住家附近的海產店，吃飯就吃飯，還
    叫洋酒，被告沒錢付，老闆就要原告去付錢。被告來台一年
    才賺兩個月的錢，全部的錢都要原告給，原告已經給被告很
    多次機會，實在沒辦法維持這段婚姻。
二、被告方面：
  (1)被告同意離婚。一、兩個月以前被告還在台北看守所，沒有
    證人楊朝富所說的吃東西不付錢的事。被告也不是不上班、
    不賺錢，被告也不是牛，經常去打架，被告也不是吃東西不
    給錢，被告賺的錢都是給原告，原告有時候去打牌，被告去
    旁邊吃東西，就等原告來付錢，因為被告沒有錢。
  (2)人都會有錯，有機會被告也希望挽回。被告現在因為強盜案
    ，收押在北所。
  (3)被告現在又決定不離，原告這樣說被告，被告將來要用行動
    證明表現給原告看，被告也是男人，被告受不了。被告本來
    是想離，聽到原告這樣說，被告要證明給原告看。
三、查原告主張其與緬甸籍男子即被告甲○○94年6 月6 日結婚
    ，同年10月7 日離婚；二人又於同年10月10日結婚，同年11
    月22日離婚；嗣同年11月30日兩造又結婚，兩造間婚姻關係
    現仍存續中，業據原告提出戶籍謄本1 件可證。而原告主張
    兩造婚後，被告不工作，又喝酒鬧事，每天要原告固定給二
    、三百元生活費，兩造在外租房子，開銷都由原告負擔，被
    告常打架鬧事，吃飯喝酒不付錢，要原告前去付錢，被告每
    次離婚時都說要改過，原告可憐被告給他機會，不然被告不
    能留在台灣，惟兩造再結婚後，被告又惹事生非，且兩造前
    於95年6 月15日簽署離婚協議書，但被告未協同辦理離婚登
    記，被告之前涉犯傷害罪，尚在審理中，現被告又於95 年7
    月20日因涉犯強盜罪被法院收押，兩造婚姻已有嚴重破綻，
    難以維持共同生活等情，業據原告提出戶口名簿影本一件、
    被告外僑居留證影本一份、離婚協議書影本一件、95年7 月
    20日台灣板橋地方法院押票一件、台灣士林地方法院檢察署
    執行傳票一件（竊盜罪，拘役38日）、本院刑事傳票一件、
    刑事庭準備程序通知書一件、台灣板橋地方法院檢察署95年
    度偵字第13542 號起訴書一件為證，並經證人即原告之弟楊
    朝富到庭證述屬實（見本院95 年10 月16日言詞辯論筆錄）
    ；並經本院調閱被告台灣高等法院在監在押全國紀錄表、前
    案紀錄表查明。而被告雖以上開陳述為辯，然被告亦自承：
    「被告也不是牛，經常去打架，：：：原告有時候去打牌，
    被告去旁邊吃東西，就等原告來付錢，因為被告沒有錢。：
    ：被告現在又決定不離，：：被告本來是想離（婚），聽到
    原告這樣說，被告要證明給原告看。」等語，另參酌前開台
    灣板橋地方法院檢察署95年度偵字第13542 號起訴書所載內
    容係涉犯傷害罪嫌，足見被告確有與人打架，吃喝不付錢之
    舉，被告願否離婚，又不時說辭反覆。是本院綜上事證，原
    告之主張，已堪信為真實。
四、按配偶之一方為中華民國國民者，其離婚之原因事實，應依
    中華民國法律，涉外民事法律適用法第14條定有明文。本件
    原告為中華民國國民，則兩造本件離婚事件，自應適用中華
    民國法律。又我國民法第1052條第2 項前段規定：「有前項
    以外之重大事由，難以維持婚姻者，夫妻之一方得請求離婚
    。」，其目的在使夫妻請求裁判離婚之事由較富彈性。又婚
    姻係以夫妻之共同生活為目的（民法第1001條規定），配偶
    應互相協力保持其共同生活之圓滿及幸福。查兩造婚後，被
    告不工作，又喝酒鬧事，每天要原告固定給二、三百元生活
    費，兩造在外租房子，開銷都由原告負擔，被告吃飯喝酒不
    付錢，要原告前去付錢，被告每次離婚時都說要改過，惟兩
    造再結婚後，被告又惹事生非，且兩造前於95年6 月15 日
    簽署離婚協議書，但被告未協同辦理離婚登記，被告之前涉
    犯傷害罪，尚在審理中，現被告又於95年7 月20日因涉犯強
    盜罪被法院收押，兩造婚姻已有嚴重破綻，難以維持共同生
    活等情，已如前所認，依該婚姻乃一男一女之兩性結合，以
    組織家庭，共同生活為目的，而本件因該被告上開之事由，
    不僅就該被告主觀婚姻維持之意願有所薄弱，夫妻關係就該
    兩造客觀上應存之相互扶持、誠摯相愛之對待義務，早已名
    存實亡，婚姻形同兒戲，結結又離離，客觀上亦已因該上情
    而足以破壞該婚姻共同生活而達於難以繼續維持婚姻之重大
    事由，從而衡以該事由之發生、擴大、終至無可回復，係基
    於該被告一方所致之，是揆諸上揭法條規定，原告據以訴請
    判決離婚，依法即無不合，應予准許。
五、訴訟費用裁判之依據：民事訴訟法第78條。
中    華    民    國    95    年    11    月    3     日
                  家事法庭  法  官  劉大衛
以上正本證明與原本無異
如對本判決不服，須於收受判決正本後20日內向本院提出上訴狀
（須按他造人數附繕本）。
中    華    民    國    95    年    11    月    3     日
                            書記官  劉佳香


司法院資訊處製作；財團法人民間司法改革基金會備份。
